臺灣屏東地方法院民事裁定
110年度消債職聲免字第56號
聲  請  人  
即 債務 人  林宥葶即林怡欣


代  理  人  鄭明達律師
相  對  人  
即 債權 人  台北富邦商業銀行股份有限公司

法定代理人  程耀輝  


相  對  人  
即 債權 人  裕融企業股份有限公司

法定代理人  嚴陳莉蓮


相  對  人  
即 債權 人  勞動部勞工保險局

法定代理人  鄧明斌  


相  對  人  
即 債權 人  衛生福利部中央健康保險署高屏業務組

法定代理人  李伯璋  
上列當事人聲請消費者債務清理事件，本院裁定如下：
    主  文
債務人甲○○○○○○應予免責。
    理  由
一、按法院為終止或終結清算程序之裁定確定後，除別有規定外
    ，應以裁定免除債務人之債務。消費者債務清理條例（下稱
    消債條例）第132 條定有明文。又法院裁定開始清算程序後
    ，債務人有薪資、執行業務所得或其他固定收入，扣除自己
    及依法應受其扶養者所必要生活費用之數額後仍有餘額，而
    普通債權人之分配總額低於債務人聲請清算前二年間，可處
    分所得扣除自己及依法應受其扶養者所必要生活費用之數額
    者，法院應為不免責之裁定。但債務人證明經普通債權人全
    體同意者，不在此限。另債務人有下列各款情形之一者，法
    院應為不免責之裁定。但債務人證明經普通債權人全體同意
    者，不在此限：一、於七年內曾依破產法或本條例規定受免
    責。二、故意隱匿、毀損應屬清算財團之財產，或為其他不
    利於債權人之處分，致債權人受有損害。三、捏造債務或承
    認不真實之債務。四、聲請清算前二年內，因消費奢侈商品
    或服務、賭博或其他投機行為，所負債務之總額逾聲請清算
    時無擔保及無優先權債務之半數，而生開始清算之原因。五
    、於清算聲請前一年內，已有清算之原因，而隱瞞其事實，
    使他人與之為交易致生損害。六、明知已有清算原因之事實
    ，非基於本人之義務，而以特別利於債權人中之一人或數人
    為目的，提供擔保或消滅債務。七、隱匿、毀棄、偽造或變
    造帳簿或其他會計文件之全部或一部，致其財產之狀況不真
    確。八、故意於財產及收入狀況說明書為不實之記載，或有
    其他故意違反本條例所定義務之行為，致債權人受有損害，
    或重大延滯程序，復為同條例第133 、134 條所明定。另按
    法院裁定開始更生程序後，債務人免責前，法院裁定開始清
    算程序，其已進行之更生程序，適於清算程序者，作為清算
    程序之一部，其更生聲請視為清算聲請，消債條例第78條第
    1 項亦定有明文。
二、經查：
㈠、聲請人前於民國108年6月26 日聲請更生，經本院以108 年度
    消債更字第124 號裁定自108 年12 月26 日中午12時起開始
    更生程序。嗣因聲請人收入不穩定亦未提出可擔保更生方案
    履行之保證人，經本院以109年度消債清字第79號裁定自110
     年1 月4 日中午12時起開始清算程序。復因清算財團之財
    產不敷清償財團費用及債務，經本院於110 年8 月3日以110
    年度司執消債清字第2 號裁定終止清算程序確定等情，業據
    調取上開各卷宗核閱屬實。
㈡、關於聲請人於開始更生程序後迄今之收入部分，聲請人稱其
    以打零工為業，其108年12月起因照顧新生兒無工作；自109
    年4月起至110年8月止每月薪資約15,000元；110年9月起迄
    今每月薪資約22,000元，雖未提出任何資料供參，惟聲請人
    108 年有所得5,500元、109 年無所得，現未投保勞保於任
    何公司或商號，顯未受僱任何公司或商號，經本院調取其之
    稅務電子閘門網路資料查詢表及勞保局電子閘門網路資料查
    詢表核閱無誤，堪信屬實。則聲請人自108 年12 月算至111
     年2月，其所得共為387,458 元（計算式：5,500×1/12＋15,
    000×【9＋8】＋22,000×【4＋2】＝387,458 ）。至聲請人之支
    出部分，則依消債條例第64條之2 第1 項規定，以108 至11
    1 年衛生福利部公告每人每月最低生活費之1.2 倍即14,866
    元、14,866元、15,946元及17,076元之數額為計算基準。則
    聲請人必要支出共為418,762 元（計算式：14,866×【1＋12
    】＋15,946×12＋17,076×2＝418,762 ）。關於扶養費部分，聲
    請人育有3 名未成年子女，現年分別為7歲、5歲及2 歲，其
    等108 至109 年均無所得，名下無財產，有109年度綜合所
    得各類所得資料清單、全國財產稅總歸戶財產查詢清單可參
    ，復經本院調取其等稅務電子閘門網路資料查詢表核閱無誤
    ，堪認其等有受聲請人扶養之必要。而上開扶養義務應由聲
    請人及其配偶共同負擔，又該2 歲之子每月領有育兒津貼7,
    000元，此部分應予扣除，是依消債條例第64條之2 第2 項
    規定，以上開每人每月最低生活費1.2 倍計算，聲請人應負
    擔之扶養費共為533,643 元（計算式：《【14,866×3－7,000
    】×【1＋12】＋【15,946×3－7,000】×12＋【17,076×3－7,000】
    ×2》÷2＝533,643 ，聲請人主張逾此部分，不予列計。基上，
    聲請人之固定收入扣除前開必要支出及扶養費後，已無剩餘
    ，堪認本件無消債條例第133 條應不免責之事由。復查無聲
    請人有消債條例第134 條所定其他各款應不免責事由，揆諸
    前揭說明，聲請人既經終止清算程序之裁定確定後，依消債
    條例第132 條規定，應裁定免除其債務。
三、綜上所述，本件聲請人並無消債條例第133 條之適用，且查
    無消債條例第134 條各款所定應不免責之情事，依上說明，
    自應依首開規定裁定本件聲請人免責，爰裁定如主文。　　
中　　華　　民　　國　　111 　年　　3 　　月　　7 　　日
                  民事庭  法　官　曾吉雄
上為正本係照原本作成
如不服本裁定，應於裁定送達後10日內，以書狀向本院提出抗告
，並繳納抗告費新臺幣1千元
中　　華　　民　　國　　111 　年　　3 　　月　　7 　　日
  　                      書記官　潘豐益